

VENI VANSURYA

Hubungi saya

081534032176 vansurya.01@gmail.com Jalan Sabar Raya Petukangan Selatan Batam,Indonesia

Tanggal lahir

25/Mar/1997

Informasi lainnya

keterampilan

Teknisi Painting CNC Operator Assembly

Bahasa

Inggris

Ringkasan

Seorang Pekerja Keras dengan Pengalaman dalam Dunia kerja Kurang Lebih 8 Tahun. Pernah Bekerja di Dunia Penerbangan Sebagai Mekanik di Salah Satu Maskapai Terbesar di Indonesia, Pengalaman di Bidang Perakitan Dan Pengecatan Eskavator serta Pernah Magang Di Perusahaan Pembuatan Aksesoris Untuk Pengeboran Minyak Dengan Mengoperasikan Mesin CNC dan Melakukan Gauging Inspector

Pendidikan

SMK Penerbangan Nusantara Ketaping

2012 - 2015

Avionic Electrick

Pengalaman

PT Plasindo Lestari

2016 - 2019

Asisten Operator

Melakukan Pembuatan Kemasan Produk Makanan dan Kebutuhan Rumah Tangga

PT Batam Aero Technic

2019 - 2022

Mekanik

Melakukan Proses Perbaikan dan Perawatan Pesawat Udara

PT Caterpillar Indonesia Batam

2022 - 2023

Assembly Operator And Painter Melakukan Perakitan dan Pengecatan Pada Eskavator

PT Citra Tubindo

2023 - 2024

Magang

Melakukan Pengoperasian Mesin CNC dan Proses Gauging Inspector